---
title: "Render_reports"
author: "Teodor Petrič"
date: "28 12 2021"
output: html_document
---

```{r setup, include=FALSE}
knitr::opts_chunk$set(echo = TRUE)
```

# teh programov ni (več) ali samo v prejšnjih študijskih letih
pedagosko_delo_uciteljev <- "11PA", "22YG"
kazalniki_izobrazevanja <- "11PA"
zadovoljstvo_studentov <- "11NP", "11AP", "22YR", "22YM"

## sifra_sp

```{r}
sifre_sp <- c("Univerza", "FILOZOFSKA", "11AN", "11FL", "11GE", "11MA", "11MN", "11NE", "11PA", "11PE", "11SC", "11SL", "11UZ", "11ZG", "ZGOE", "SOCE", "SLOE", "PSIE", "GERE", "22YA", "22YB", "22YC", "22YD", "22YE", "22YF", "22YH", "22YI", "22YJ", "22YK", "22YL", "22YO", "XPXA", "XNXB", "XNXC", "XNXE", "XNXF", "XNXH", "XNXJ")

```

Prevodoslovje SEP2021

```{r}
sifre_sp <- c("11MA", "11MN", "11PA", "11AP", "11NP", "XNXJ")

```


Niso vključeni v SEP2021

```{r}
sifre_sp <- c("22YM", "22YR", "11AP", "11NP")

```

## Zadovoljstvo

```{r}
render_one <- function(sifra_sp) {
  # assuming the output format of input.Rmd is html
  rmarkdown::render(
    'Zadovoljstvo_studentov_user_input_en_program.Rmd',
    output_file = paste0(
      "sep2021/", "zadovoljstvo_studentov", "_", sifra_sp, '.html'),
    params = list(sifra_sp = sifra_sp),
    envir = parent.frame()
  )
}
```


```{r}
for (prjName in sifre_sp) {
    render_one(prjName)
}

```


## Kazalniki

1. stopnja

```{r}
sifre_sp <- c("11AN", "11AP", "11FL", "11GE", "11HU", "11NE", "11NP", "11PE", "11SC", "11SL", "11UZ", "11ZG", "GERE", "PSIE", "SLOE", "SOCE", "ZGOE")
```

2. stopnja

```{r}
sifre_sp <- c("22YA", "22YB", "22YC", "22YD", "22YE", "22YF", "22YG", "22YH", "22YI", "22YJ", "22YK", "22YL", "22YM", "22YN", "22YO", "22YR", "XPXA", "XNXB", "XNXC", "XNXE", "XNXF", "XNXH", "XNXJ")
```

1. in 2. stopnja

```{r}
sifre_sp <- c("11AN", "11AP", "11FL", "11GE", "11HU", "11NE", "11NP", "11PE", "11SC", "11SL", "11UZ", "11ZG", "GERE", "PSIE", "SLOE", "SOCE", "ZGOE", "22YA", "22YB", "22YC", "22YD", "22YE", "22YF", "22YG", "22YH", "22YI", "22YJ", "22YK", "22YL", "22YN", "22YO", "XPXA", "XNXB", "XNXC", "XNXE", "XNXF", "XNXH", "XNXJ")
```

Prevodoslovje SEP2021

```{r}
sifre_sp <- c("11MA", "11MN", "11PA", "11AP", "11NP", "XNXJ")

```


Niso vključeni v SEP2021

```{r}
sifre_sp <- c("22YM", "22YR", "11PA")

```


```{r}
render_one <- function(sifra_sp) {
  # assuming the output format of input.Rmd is html
  rmarkdown::render(
    'UM_KIZ_FF_en_program.Rmd',
    output_file = paste0(
      "sep2021/", "kazalniki_izobrazevanja", "_", sifra_sp, '.html'),
    params = list(sifra_sp = sifra_sp),
    envir = parent.frame()
  )
}
```


```{r}
for (prjName in sifre_sp) {
    render_one(prjName)
}

```


## Pedagoško delo

1. in 2. stopnja

```{r}
sifre_sp <- c("11AN", "11FL", "11GE", "11HU", "11NE", "11NP",  "11PE", "11SC", "11SL", "11UZ", "11ZG", "GERE", "PSIE", "SLOE", "SOCE", "ZGOE", "22YA", "22YB", "22YC", "22YD", "22YE", "22YF", "22YG", "22YH", "22YI", "22YJ", "22YK", "22YL", "22YN", "22YO", "XPXA", "XNXB", "XNXC", "XNXE", "XNXF", "XNXH", "11AP", "11MA", "11MN", "22YM", "22YR")
```

Prevodoslovje SEP2021

```{r}
sifre_sp <- c("11MA", "11MN", "11PA", "11AP", "11NP", "XNXJ")

```

Niso vključeni v SEP2021

```{r}
sifre_sp <- c("22YM", "22YR")

```


```{r}
sifre_sp <- c("22YG", "XNXJ", "11PA")

```

Enopredmetni programi imajo drugačen vzorec predmetnih šifer kot dvopredmetni študijski programi !!!

```{r}
sifre_sp <- c("GERE", "PSIE", "SLOE", "SOCE", "ZGOE")
```


```{r}
render_one <- function(sifra_sp) {
  # assuming the output format of input.Rmd is html
  rmarkdown::render(
    'Pedagosko_delo_en_program.Rmd',
    output_file = paste0(
      "sep2021/", "pedagosko_delo_uciteljev", "_", sifra_sp, '.html'),
    params = list(sifra_sp = sifra_sp),
    envir = parent.frame()
  )
}
```


```{r}
for (prjName in sifre_sp) {
    render_one(prjName)
}

```

