---
title: "Kazalniki študijskih programov UM"
author: "Teodor Petrič"
date: "`r format(Sys.time(), '%Y-%m-%d')`"
output:
  html_document:
    toc: yes
    toc_float: yes
    css: test.css
    highlight: espresso
    theme: paper
    fig_caption: yes
  pdf_document:
    toc: yes
  word_document:
    toc: yes
    highlight: tango
    fig_caption: yes
always_allow_html: yes
params:
  sifra_sp:
    label: 'Študijska smer:'
    value: GERE
    input: select
    choices:
    - Univerza
    - FILOZOFSKA
    - 11AN
    - 11GE
    - 11PE
    - 11FL
    - 11ZG
    - 11UZ
    - ZGOE
    - SOCE
    - SLOE
    - PSIE
    - GERE
    - 11SL
    - 11SC
    - 11NE
    - 11MN
    - 11MA
    - 22YA
    - 22YB
    - 22YC
    - 22YD
    - 22YE
    - 22YF
    - 22YH
    - 22YI
    - 22YJ
    - 22YK
    - 22YL
    - 22YM
    - 22YO
    - 22YR
    - XPXA
    - XNXB
    - XNXC
    - XNXE
    - XNXF
    - XNXH
    - XNXJ
---

Version 1 (2020-12-12)

Version 2 (2021-12-29)

```{r setup, include=FALSE}
knitr::opts_chunk$set(
	echo = FALSE,
	message = FALSE,
	warning = FALSE
)
library(tidyverse)
library(scales)
library(readxl)
library(janitor)
library(kableExtra)

theme_set(theme_light())

```

Excelov zvezek: UM_KIZ skupno FF.xlsx

```{r message=FALSE, warning=FALSE}
kazal <- "data/UM_KIZ skupno FF.xlsx"
```



# Kazalnik 1: Interes za študij

```{r message=FALSE, warning=FALSE, include=FALSE}
# SEP2019
# k1_clean <- read_xlsx("data/UM_KIZ skupno FF_.xlsx", 
k1_clean <- read_xlsx(kazal, 
                 sheet = "Kazalnik 1") %>% 
  clean_names() %>% 
  mutate(kratek_naziv_studijskega_programa_sp = 
           str_to_sentence(kratek_naziv_studijskega_programa_sp)) %>% 
  mutate(kratek_naziv_studijskega_programa_sp = 
           str_replace(kratek_naziv_studijskega_programa_sp, 
                       pattern = " - un", 
                       replacement = "")) %>% 
  mutate(kratek_naziv_studijskega_programa_sp = str_replace(
    kratek_naziv_studijskega_programa_sp, pattern = " dvopredmetni",
    replacement = "")) %>% 
  rename(program = kratek_naziv_studijskega_programa_sp,
         procent = vrednost_v_percent) %>% 
  mutate(nacin_studija = str_to_title(nacin_studija)) %>% 
  mutate(leto = as.integer(leto))

```


## SEP točka 16

Statistična analiza vpisa v dodiplomske študijske programe v letu 2019 je pokazala, da je bilo na ravni Univerze vpisanih 123,2 % od vseh sprejetih kandidatov, kar pomeni, da je bilo 66 % razpisanih mest zasedenih s prvo prijavo. 

Na ravni fakultete je bil delež vpisanih 126,5 %, prijavljenih glede na razpisana mesta pa 86,6 %. 

Na študijskem programu Nemški jezik in književnost je bilo leta 2019 vpisanih 100 % od vseh sprejetih kandidatov s prvega prijavnega roka , tako da je bilo zasedenih 50 % razpisanih mest.

Na študijskem programu Germanistika je bilo leta 2019 vpisanih 120 % od števila sprejetih kandidatov v prvem prijavnem roku, tako da je bilo zasedenih 32 % razpisanih mest.


### Na ravni univerze UM:

P01-09 Prijavljeni kandidati vs. razpisana vpisna mesta na UM

```{r echo=FALSE, message=FALSE, warning=FALSE}
# P01-09 Prijavljeni kandidati vs. razpisana vpisna mesta na UM
k1_clean %>% 
  select(sifra_kazalnika, kazalnik, fakulteta, vrsta_studija, nacin_studija, procent, leto) %>%
  filter(sifra_kazalnika == "P01-09") %>% 
  filter(nacin_studija == "Redni") %>% 
  filter(vrsta_studija == "UN") %>% 
  kbl() %>% kable_classic(full_width = T, html_font = "Cambria")

k1_clean %>% 
  select(sifra_kazalnika, kazalnik, fakulteta, vrsta_studija, nacin_studija, procent, leto) %>%
  filter(sifra_kazalnika == "P01-09") %>% 
  filter(nacin_studija == "Redni") %>% 
  filter(vrsta_studija == "UN") %>% 
  ggplot(aes(leto, procent, fill = leto, color = "black")) +
  geom_col(show.legend = F) +
  scale_x_continuous(breaks = c(2015,2016,2017,2018,2019,2020))
  
```


P01-11 Vpisani študenti vs. sprejeti kandidati na UM

```{r echo=FALSE, message=FALSE, warning=FALSE}
# P01-11 Vpisani študenti vs. sprejeti kandidati na UM
k1_clean %>% 
  select(sifra_kazalnika, kazalnik, fakulteta, vrsta_studija, nacin_studija, procent, leto) %>%
  filter(sifra_kazalnika == "P01-11") %>% 
  filter(nacin_studija == "Redni") %>% 
  filter(vrsta_studija == "UN") %>% 
  kbl() %>% kable_classic(full_width = T, html_font = "Cambria")

k1_clean %>% 
  select(sifra_kazalnika, kazalnik, fakulteta, vrsta_studija, nacin_studija, procent, leto) %>%
  filter(sifra_kazalnika == "P01-11") %>% 
  filter(nacin_studija == "Redni") %>% 
  filter(vrsta_studija == "UN") %>% 
  ggplot(aes(leto, procent, fill = leto, color = "black")) +
  geom_col(show.legend = F) +
  scale_x_continuous(breaks = c(2015,2016,2017,2018,2019,2020))

```


### Fakultetna raven:

P01-05 Prijavljeni kandidati vs. razpisana vpisna mesta za fakulteto

```{r echo=FALSE, message=FALSE, warning=FALSE}
# P01-05 Prijavljeni kandidati vs. razpisana vpisna mesta za fakulteto
k1_clean %>% 
  select(sifra_kazalnika, kazalnik, fakulteta, vrsta_studija, nacin_studija, procent, leto) %>%
  filter(sifra_kazalnika == "P01-05") %>% 
  filter(nacin_studija == "Redni") %>% 
  filter(vrsta_studija == "UN") %>% 
  kbl() %>% kable_classic(full_width = T, html_font = "Cambria")

k1_clean %>% 
  select(sifra_kazalnika, kazalnik, fakulteta, vrsta_studija, nacin_studija, procent, leto) %>%
  filter(sifra_kazalnika == "P01-05") %>% 
  filter(nacin_studija == "Redni") %>% 
  filter(vrsta_studija == "UN") %>% 
  ggplot(aes(leto, procent, fill = leto, color = "black")) +
  geom_col(show.legend = F) +
  scale_x_continuous(breaks = c(2015,2016,2017,2018,2019,2020))

```


P01-07 Vpisani študenti vs. sprejeti kandidati za fakulteto

```{r echo=FALSE, message=FALSE, warning=FALSE}
# P01-07 Vpisani študenti vs. sprejeti kandidati za fakulteto
k1_clean %>% 
  select(sifra_kazalnika, kazalnik, fakulteta, vrsta_studija, nacin_studija, procent, leto) %>%
  filter(sifra_kazalnika == "P01-07") %>% 
  filter(nacin_studija == "Redni") %>% 
  filter(vrsta_studija == "UN") %>% 
  kbl() %>% kable_classic(full_width = T, html_font = "Cambria")

k1_clean %>% 
  select(sifra_kazalnika, kazalnik, fakulteta, vrsta_studija, nacin_studija, procent, leto) %>%
  filter(sifra_kazalnika == "P01-07") %>% 
  filter(nacin_studija == "Redni") %>% 
  filter(vrsta_studija == "UN") %>% 
  ggplot(aes(leto, procent, fill = leto, color = "black")) +
  geom_col(show.legend = F)

```


### Na oddelčni ravni

Šifra študijskega programa (*yaml*):

```{r echo=FALSE, message=FALSE, warning=FALSE}
readname = function()# Get the project name
{
  params$sifra_sp
}
prjName=readname()
prjName
```


```{r echo=FALSE, message=FALSE, warning=FALSE}
# P01-01 Prijavljeni kandidati vs. razpisana vpisna mesta za fakulteto
k1_p01_01 <- k1_clean %>% 
  select(sifra_kazalnika, kazalnik, fakulteta, sifra_sp, vrsta_studija, nacin_studija, procent, leto) %>%
  filter(sifra_kazalnika == "P01-01") %>% 
  filter(nacin_studija == "Redni") %>%
  # filter(vrsta_studija == "UN") %>% 
  filter(sifra_sp == prjName)

kbl(k1_p01_01) %>% kable_classic(full_width = T, html_font = "Cambria") %>% add_footnote(prjName)

# P01-03 Vpisani študenti vs. sprejeti kandidati za fakulteto
k1_p01_03 <- k1_clean %>% 
  select(sifra_kazalnika, kazalnik, fakulteta, sifra_sp, 
         vrsta_studija, nacin_studija, procent, leto) %>%
  filter(sifra_kazalnika == "P01-03") %>% 
  filter(nacin_studija == "Redni") %>% 
  # filter(vrsta_studija == "UN") %>% 
  filter(sifra_sp == prjName)

kbl(k1_p01_03) %>% kable_classic(full_width = T, html_font = "Cambria") %>% add_footnote(prjName)

```


```{r echo=FALSE, message=FALSE, warning=FALSE}
plot_po_letih <- function(tbl) {
tbl %>% 
  ggplot(aes(leto, procent, fill = prjName)) +
  geom_col(position = "dodge", color = "black") + 
  scale_x_continuous(breaks = c(2015, 2016, 2017, 2018, 2019, 2020)) +
  theme(legend.position = "bottom") #+
  # scale_y_continuous(labels = percent_format())
}

```

```{r echo=FALSE, message=FALSE, warning=FALSE}
k1_p01_01 %>% 
  filter(sifra_sp == prjName) %>%
  plot_po_letih() + 
  labs(title = "Kazalnik 1: Interes za študij",
       subtitle = "Prijavljeni kandidati vs. razpisana vpisna mesta",
       x = "",
       y = "Vrednost v %",
       fill = "Študijski program")
```


```{r echo=FALSE, message=FALSE, warning=FALSE}
k1_p01_03 %>% 
  filter(sifra_sp == prjName) %>% 
  plot_po_letih() + 
  labs(title = "Kazalnik 1: Interes za študij",
       subtitle = "Vpisani študenti vs. sprejeti kandidati",
       x = "",
       y = "Vrednost v %",
       fill = "Študijski program")

```


```{r echo=FALSE, message=FALSE, warning=FALSE}
k1_sprejeti_razpis <- k1_clean %>% 
  select(kazalnik, fakulteta, sifra_sp, program, nacin_studija, procent, leto) %>%
  filter(nacin_studija != "Izredni", fakulteta == "FF", 
         str_detect(kazalnik, "^Sprejeti"),
         str_detect(sifra_sp, 
                    pattern = prjName)) %>% 
  select(-fakulteta)

k1_sprejeti_razpis %>% 
  kbl() %>% kable_classic(full_width = T, html_font = "Cambria") 

k1_sprejeti_razpis %>% 
  ggplot(aes(leto, procent, fill = prjName)) +
  geom_col(position = "dodge", color = "black") +
  scale_x_continuous(breaks = c(2015, 2016, 2017, 2018, 2019, 2020)) +
  theme(legend.position = "bottom") +
  # scale_y_continuous(labels = percent_format()) +
  labs(title = "Kazalnik 1: Interes za študij",
       subtitle = "Sprejeti kandidati vs. razpisana vpisna mesta",
       x = "",
       y = "Vrednost v %",
       fill = "Študijski program")
```


```{r echo=FALSE, message=FALSE, warning=FALSE}
k1_vpisani_sprejeti <- k1_clean %>% 
  select(kazalnik, fakulteta, sifra_sp, program, nacin_studija, procent, leto) %>%
  filter(nacin_studija != "Izredni", fakulteta == "FF", 
         str_detect(kazalnik, "^Vpisani"),
         str_detect(sifra_sp, 
                    pattern = prjName)) %>% 
  select(-fakulteta)

k1_vpisani_sprejeti %>% 
  kbl() %>% kable_classic(full_width = T, html_font = "Cambria") 

k1_vpisani_sprejeti %>% 
    ggplot(aes(leto, procent, fill = sifra_sp)) +
  geom_col(position = "dodge", color = "black") +
  scale_x_continuous(breaks = c(2015, 2016, 2017, 2018, 2019, 2020)) +
  theme(legend.position = "bottom") +
  labs(title = "Kazalnik 1: Interes za študij",
       subtitle = "Vpisani študenti vs. sprejeti kandidati",
       x = "",
       y = "Vrednost v %",
       fill = "Študijski program")

```


# Kazalnik 2: Število študentov na visokošolskega učitelja

```{r echo=FALSE, message=FALSE, warning=FALSE}
# k2_clean <- read_xlsx("data/UM_KIZ skupno FF_.xlsx", 
k2_clean <- read_xlsx(kazal, 
                 sheet = "Kazalnik 2") %>% 
  clean_names() %>% 
  select(sifra_kazalnika, kazalnik, fakulteta, vrednost_v_percent, leto) %>% 
  rename(procent = vrednost_v_percent) %>% 
  mutate(leto = as.integer(leto))

```


```{r echo=FALSE, message=FALSE, warning=FALSE}
k2_p02_01 <- k2_clean %>% 
  select(sifra_kazalnika, kazalnik, fakulteta, procent, leto) %>%
  filter(sifra_kazalnika == "P02-01")

k2_p02_01 %>% 
  kbl() %>% kable_classic(full_width = T, html_font = "Cambria") %>% add_footnote("FTE")

k2_p02_03 <- k2_clean %>% 
  select(sifra_kazalnika, kazalnik, fakulteta, procent, leto) %>%
  filter(sifra_kazalnika == "P02-03")

k2_p02_03 %>% 
  kbl() %>% kable_classic(full_width = T, html_font = "Cambria") %>% add_footnote("FTE") 

k2_clean %>% 
  select(sifra_kazalnika, kazalnik, fakulteta, procent, leto) %>%
  filter(sifra_kazalnika == "P02-01" | sifra_kazalnika == "P02-03") %>% 
  ggplot(aes(leto, procent, fill = fakulteta)) +
  geom_col(position = "dodge", color = "black") +
  # geom_smooth(method = "lm") +
  scale_x_continuous(breaks = c(2015, 2016, 2017, 2018, 2019, 2020)) +
  theme(legend.position = "bottom") +
  labs(title = "Kazalnik 2: Število študentov na visokošolskega učitelja",
       subtitle = "(FTE)",
       x = "",
       y = "Vrednost v %", 
       fill = "Ustanova")

```


# Kazalnik 3: Prehodnost študentov

```{r echo=FALSE, message=FALSE, warning=FALSE}
# k3_clean <- read_xlsx("data/UM_KIZ skupno FF_.xlsx", 
k3_clean <- read_xlsx(kazal, 
                 sheet = "Kazalnik 3") %>% 
  clean_names() %>% 
  mutate(kratek_naziv_studijskega_programa_sp = 
           str_to_sentence(kratek_naziv_studijskega_programa_sp)) %>% 
  rename(program = kratek_naziv_studijskega_programa_sp,
         procent = vrednost_v_percent) %>% 
  mutate(leto = as.integer(leto))

```


```{r echo=FALSE, message=FALSE, warning=FALSE}
k3_prehod_01_02 <- k3_clean %>% 
  select(sifra_kazalnika, kazalnik, fakulteta, sifra_sp, program, nacin_studija, procent, leto) %>%
  filter(nacin_studija != "Izredni", fakulteta == "FF") %>% 
  filter(sifra_kazalnika != "P03-04" & (sifra_sp == prjName)) %>%  
  select(-fakulteta)

k3_prehod_01_02 %>% 
  kbl() %>% kable_classic(full_width = T, html_font = "Cambria") 

k3_clean %>% 
  select(sifra_kazalnika, kazalnik, fakulteta, sifra_sp, program, nacin_studija, procent, leto) %>%
  filter(nacin_studija != "Izredni", fakulteta == "FF") %>% 
  filter(sifra_kazalnika != "P03-04" & (sifra_sp == prjName)) %>% 
  ggplot(aes(leto, procent, fill = sifra_sp)) +
  geom_col(position = "dodge", color = "black") +
  scale_x_continuous(breaks = c(2015, 2016, 2017, 2018, 2019, 2020)) +
  theme(legend.position = "bottom") +
  labs(title = "Kazalnik 3: Prehodnost študentov iz 1. v 2. letnik",
       subtitle = "",
       x = "",
       y = "Vrednost v %",
       fill = "Študijski program")

```


```{r echo=FALSE, message=FALSE, warning=FALSE}
k3_prehod_02_03 <- k3_clean %>% 
  select(sifra_kazalnika, kazalnik, fakulteta, sifra_sp, program, nacin_studija, procent, leto) %>%
  filter(nacin_studija != "Izredni", fakulteta == "FF") %>% 
  filter(sifra_kazalnika == "P03-04" & (sifra_sp == prjName)) %>% 
  select(-fakulteta)

k3_prehod_02_03 %>% 
  kbl() %>% kable_classic(full_width = T, html_font = "Cambria") 

k3_clean %>% 
  select(sifra_kazalnika, kazalnik, fakulteta, sifra_sp, program, nacin_studija, procent, leto) %>%
  filter(nacin_studija != "Izredni", fakulteta == "FF") %>% 
  filter(sifra_kazalnika == "P03-04" & (sifra_sp == prjName)) %>% 
  ggplot(aes(leto, procent, fill = sifra_sp)) +
  geom_col(position = "dodge", color = "black") +
  scale_x_continuous(breaks = c(2015, 2016, 2017, 2018, 2019, 2020)) +
  theme(legend.position = "bottom") +
  labs(title = "Kazalnik 3: Prehodnost študentov iz 2. v 3. letnik",
       subtitle = "",
       x = "",
       y = "Vrednost v %",
       fill = "Študijski program")

```


# Kazalnik 4: Diplomanti

```{r echo=FALSE, message=FALSE, warning=FALSE}
# k4_clean <- read_xlsx("data/UM_KIZ skupno FF_.xlsx", 
k4_clean <- read_xlsx(kazal, 
                 sheet = "Kazalnik 4") %>% 
  clean_names() %>% 
  mutate(kratek_naziv_studijskega_programa_sp = 
           str_to_sentence(kratek_naziv_studijskega_programa_sp)) %>% 
  rename(program = kratek_naziv_studijskega_programa_sp,
         procent = vrednost_v_percent) %>% 
  mutate(leto = as.integer(leto))

```


```{r echo=FALSE, message=FALSE, warning=FALSE}
k4_diplomanti <- k4_clean %>% 
  select(sifra_kazalnika, kazalnik, fakulteta, sifra_sp, program, nacin_studija, procent, leto) %>%
  filter(nacin_studija != "Izredni", fakulteta == "FF") %>% 
  filter(sifra_kazalnika != "P04-04" & (sifra_sp == prjName)) %>% 
  select(-fakulteta)

k4_diplomanti %>% 
  kbl() %>% kable_classic(full_width = T, html_font = "Cambria")

k4_clean %>% 
  select(sifra_kazalnika, kazalnik, fakulteta, sifra_sp, program, nacin_studija, procent, leto) %>%
  filter(nacin_studija != "Izredni", fakulteta == "FF") %>% 
  filter(sifra_kazalnika != "P04-04" & (sifra_sp == prjName)) %>% 
  ggplot(aes(leto, procent, fill = sifra_sp)) +
  geom_col(position = "dodge", color = "black") +
  # geom_smooth(method = "loess") +
  scale_x_continuous(breaks = c(2015, 2016, 2017, 2018, 2019, 2020)) +
  theme(legend.position = "bottom") +
  labs(title = "Kazalnik 4: Diplomanti v roku",
       subtitle = "",
       x = "",
       y = "Vrednost v %",
       fill = "Študijski program")

```

```{r echo=FALSE, message=FALSE, warning=FALSE}
k4_feb2022_clean <- read_xlsx("data/UM-KIZ-2022_FF_februar.xlsx", 
                 sheet = "Kazalnik 4") %>% 
  clean_names() %>% 
  mutate(akreditiran_naziv_sp = 
           str_to_sentence(akreditiran_naziv_sp)) %>% 
  rename(program = akreditiran_naziv_sp,
         procent = vrednost_v_percent) %>% 
  mutate(leto = as.integer(2021))

k4_feb2022_diplomanti <- k4_feb2022_clean %>% 
  select(sifra_kazalnika, kazalnik, fakulteta, sifra_sp, program, nacin_studija, procent, leto) %>%
  filter(nacin_studija != "Izredni", fakulteta == "FF") %>% 
  filter(sifra_kazalnika != "P04-04" & (sifra_sp == prjName)) %>% 
  select(-fakulteta)

k4_feb2022_diplomanti %>% 
  kbl() %>% kable_classic(full_width = T, html_font = "Cambria")

k4update <- bind_rows(k4_clean, k4_feb2022_clean)

k4update %>% 
  select(sifra_kazalnika, kazalnik, fakulteta, sifra_sp, program, 
         nacin_studija, procent, leto) %>%
  filter(nacin_studija != "Izredni", fakulteta == "FF") %>% 
  filter(sifra_kazalnika != "P04-04" & (sifra_sp == prjName)) %>% 
  kbl() %>% 
  kable_classic(full_width = T, html_font = "Cambria")

# k4_clean %>% 
k4update %>% 
  select(sifra_kazalnika, kazalnik, fakulteta, sifra_sp, program, nacin_studija, procent, leto) %>%
  filter(nacin_studija != "Izredni", fakulteta == "FF") %>% 
  filter(sifra_kazalnika != "P04-04" & (sifra_sp == prjName)) %>% 
  ggplot(aes(leto, procent, fill = sifra_sp)) +
  geom_col(position = "dodge", color = "black") +
  # geom_smooth(method = "loess") +
  scale_x_continuous(breaks = c(2015, 2016, 2017, 2018, 2019, 2020)) +
  theme(legend.position = "bottom") +
  labs(title = "Kazalnik 4: Diplomanti v roku",
       subtitle = "Dodan podatek za generacijo 2017 (Februar 2022)",
       x = "",
       y = "Vrednost v %",
       fill = "Študijski program")

```


```{r echo=FALSE, message=FALSE, warning=FALSE}
k4_tranjanje_studija <- k4_clean %>% 
  select(sifra_kazalnika, kazalnik, fakulteta, sifra_sp, program, nacin_studija, procent, leto) %>%
  rename(trajanje = procent) %>% 
  filter(nacin_studija != "Izredni", fakulteta == "FF") %>% 
  filter(sifra_kazalnika == "P04-04" & (sifra_sp == prjName)) %>% 
  select(-fakulteta)

k4_tranjanje_studija %>% 
  kbl() %>% kable_classic(full_width = T, html_font = "Cambria")

k4_clean %>% 
  select(sifra_kazalnika, kazalnik, fakulteta, sifra_sp, program, nacin_studija, procent, leto) %>%
  filter(nacin_studija != "Izredni", fakulteta == "FF") %>% 
  filter(sifra_kazalnika == "P04-04" & (sifra_sp == prjName)) %>% 
  ggplot(aes(leto, procent, fill = sifra_sp)) +
  geom_col(position = "dodge", color = "black") +
  # geom_smooth(method = "loess") +
  scale_x_continuous(breaks = c(2015, 2016, 2017, 2018, 2019, 2020)) +
  theme(legend.position = "bottom") +
  labs(title = "Kazalnik 4: Povprečno število let trajanja študija",
       subtitle = "",
       x = "",
       y = "Vrednost v letih",
       fill = "Študijski program")

```

```{r echo=FALSE, message=FALSE, warning=FALSE}
k4_feb2022_clean <- read_xlsx("data/UM-KIZ-2022_FF_februar.xlsx", 
                 sheet = "Kazalnik 4") %>% 
  clean_names() %>% 
  mutate(akreditiran_naziv_sp = 
           str_to_sentence(akreditiran_naziv_sp)) %>% 
  rename(program = akreditiran_naziv_sp,
         procent = vrednost_v_percent) %>% 
  mutate(leto = as.integer(2021))

k4_tranjanje_studija <- k4_feb2022_clean %>% 
  select(sifra_kazalnika, kazalnik, fakulteta, sifra_sp, program, nacin_studija, procent, leto) %>%
  filter(nacin_studija != "Izredni", fakulteta == "FF") %>% 
  filter(sifra_kazalnika == "P04-04" & (sifra_sp == prjName)) %>% 
  select(-fakulteta)

k4_tranjanje_studija %>% 
  kbl() %>% kable_classic(full_width = T, html_font = "Cambria")

k4update <- bind_rows(k4_clean, k4_feb2022_clean)

k4update %>% 
  select(sifra_kazalnika, kazalnik, fakulteta, sifra_sp, program, 
         nacin_studija, procent, leto) %>%
  filter(nacin_studija != "Izredni", fakulteta == "FF") %>% 
  filter(sifra_kazalnika == "P04-04" & (sifra_sp == prjName)) %>% 
  kbl() %>% 
  kable_classic(full_width = T, html_font = "Cambria")

# k4_clean %>% 
k4update %>% 
    select(sifra_kazalnika, kazalnik, fakulteta, sifra_sp, program, nacin_studija, procent, leto) %>%
  filter(nacin_studija != "Izredni", fakulteta == "FF") %>% 
  filter(sifra_kazalnika == "P04-04" & (sifra_sp == prjName)) %>% 
  ggplot(aes(leto, procent, fill = sifra_sp)) +
  geom_col(position = "dodge", color = "black") +
  # geom_smooth(method = "loess") +
  scale_x_continuous(breaks = c(2015, 2016, 2017, 2018, 2019, 2020)) +
  theme(legend.position = "bottom") +
  labs(title = "Kazalnik 4: Povprečno število let trajanja študija",
       subtitle = "Dodan podatek za generacijo 2017 (Februar 2022)",
       x = "",
       y = "Vrednost v letih",
       fill = "Študijski program")
```


# Kazalnik 5: Zadovoljstvo študentov

```{r echo=FALSE, message=FALSE, warning=FALSE}
# k5_clean <- read_xlsx("data/UM_KIZ skupno FF_.xlsx", 
k5_clean <- read_xlsx(kazal, 
                 sheet = "Kazalnik 5") %>% 
  clean_names() %>% 
  rename(leto = komentar_13) %>% 
  rename(program = kratek_naziv_studijskega_programa_sp,
         procent = vrednost_v_percent) %>% 
  mutate(leto = as.integer(leto))

```


```{r echo=FALSE, message=FALSE, warning=FALSE}
k5_zadovoljstvo <- k5_clean %>% 
  select(sifra_kazalnika, kazalnik, fakulteta, sifra_sp, program, 
         procent, leto) %>%
  rename(mediana = procent) %>% 
  filter(sifra_kazalnika == "P05-01" & (sifra_sp == prjName)) %>% 
  select(-fakulteta)

k5_zadovoljstvo %>% 
  kbl() %>% kable_classic(full_width = T, html_font = "Cambria")

k5_clean %>% 
  select(sifra_kazalnika, kazalnik, fakulteta, sifra_sp, program, 
         procent, leto) %>%
  filter(sifra_kazalnika == "P05-01" & (sifra_sp == prjName)) %>% 
  ggplot(aes(leto, procent, fill = sifra_sp)) +
  geom_col(position = "dodge", color = "black") +
  # geom_smooth(method = "loess") +
  scale_x_continuous(breaks = c(2015, 2016, 2017, 2018, 2019, 2020)) +
  theme(legend.position = "bottom") +
  labs(title = "Kazalnik 5: Zadovoljstvo študentov",
       subtitle = "",
       x = "",
       y = "Srednja vrednost (mediana)",
       fill = "Študijski program")

```


# Kazalnik 6: Delež diplom v sodelovanju z okoljem

```{r echo=FALSE, message=FALSE, warning=FALSE}
# k6_clean <- read_xlsx("data/UM_KIZ skupno FF_.xlsx", 
k6_clean <- read_xlsx(kazal, 
                 sheet = "Kazalnik 6") %>% 
  clean_names() %>% 
  rename(program = kratek_naziv_studijskega_programa_sp,
         procent = vrednost_v_percent) %>% 
  mutate(leto = as.integer(leto))
```


```{r echo=FALSE, message=FALSE, warning=FALSE}
k6_diplome_okolje <- k6_clean %>% 
  select(sifra_kazalnika, kazalnik, fakulteta, sifra_sp, program, nacin_studija, procent, leto) %>%
  filter(nacin_studija != "Izredni", fakulteta == "FF") %>% 
  filter(sifra_kazalnika == "P06-01" & (sifra_sp == prjName)) %>% 
  select(-fakulteta)

k6_diplome_okolje %>% 
  kbl() %>% kable_classic(full_width = T, html_font = "Cambria")

k6_clean %>% 
  select(sifra_kazalnika, kazalnik, fakulteta, sifra_sp, program, nacin_studija, procent, leto) %>%
  filter(nacin_studija != "Izredni", fakulteta == "FF") %>% 
  filter(sifra_kazalnika == "P06-01" & (sifra_sp == prjName)) %>% 
  ggplot(aes(leto, procent, fill = sifra_sp)) +
  geom_col(position = "dodge", color = "black") +
  # geom_smooth(method = "loess") +
  scale_x_continuous(breaks = c(2015, 2016, 2017, 2018, 2019, 2020)) +
  theme(legend.position = "bottom") +
  labs(title = "Kazalnik 6: Delež diplom v sodelovanju z okoljem",
       subtitle = "",
       x = "",
       y = "Vrednost",
       fill = "Študijski program")

```

```{r echo=FALSE, message=FALSE, warning=FALSE}
k6_feb2022_clean <- read_xlsx("data/UM-KIZ-2022_FF_februar.xlsx", 
                 sheet = "Kazalnik 6") %>% 
  clean_names() %>% 
  mutate(akreditiran_naziv_sp = 
           str_to_sentence(akreditiran_naziv_sp)) %>% 
  rename(program = akreditiran_naziv_sp,
         procent = vrednost_v_percent) %>% 
  mutate(leto = as.integer(2021))

k6_diplome_okolje_feb2022 <- k6_feb2022_clean %>% 
  select(sifra_kazalnika, kazalnik, fakulteta, sifra_sp, program, nacin_studija, procent, leto) %>%
  filter(nacin_studija != "Izredni", fakulteta == "FF") %>% 
  filter(sifra_kazalnika == "P06-01" & (sifra_sp == prjName)) %>% 
  select(-fakulteta)

k6_diplome_okolje_feb2022 %>% 
  kbl() %>% kable_classic(full_width = T, html_font = "Cambria")

k6_update <- bind_rows(k6_clean, k6_feb2022_clean)

k6_update %>% 
    select(sifra_kazalnika, kazalnik, fakulteta, sifra_sp, program, nacin_studija, procent, leto) %>%
  filter(nacin_studija != "Izredni", fakulteta == "FF") %>% 
  filter(sifra_kazalnika == "P06-01" & (sifra_sp == prjName)) %>% 
    kbl() %>% kable_classic(full_width = T, html_font = "Cambria")

# k6_clean %>% 
k6_update %>% 
    select(sifra_kazalnika, kazalnik, fakulteta, sifra_sp, program, nacin_studija, procent, leto) %>%
  filter(nacin_studija != "Izredni", fakulteta == "FF") %>% 
  filter(sifra_kazalnika == "P06-01" & (sifra_sp == prjName)) %>% 
  ggplot(aes(leto, procent, fill = sifra_sp)) +
  geom_col(position = "dodge", color = "black") +
  # geom_smooth(method = "loess") +
  scale_x_continuous(breaks = c(2015, 2016, 2017, 2018, 2019, 2020)) +
  theme(legend.position = "bottom") +
  labs(title = "Kazalnik 6: Delež diplom v sodelovanju z okoljem",
       subtitle = "",
       x = "",
       y = "Vrednost",
       fill = "Študijski program")

```


# Kazalnik 9: Delež diplom tujih državljanov

```{r echo=FALSE, message=FALSE, warning=FALSE}
# k9_clean <- read_xlsx("data/UM_KIZ skupno FF_.xlsx", 
k9_clean <- read_xlsx(kazal, 
                 sheet = "Kazalnik 9") %>% 
  clean_names() %>% 
  rename(program = kratek_naziv_studijskega_programa_sp,
         procent = vrednost_v_percent) %>% 
  mutate(leto = as.integer(leto))
```


```{r fig.width=10}
k9_diplome_tujci <- k9_clean %>% 
  select(sifra_kazalnika, kazalnik, fakulteta, sifra_sp, program, nacin_studija, procent, leto) %>%
  filter(nacin_studija != "Izredni", fakulteta == "FF") %>% 
  filter(sifra_kazalnika == "P09-01" & (sifra_sp == prjName)) %>% 
  select(-fakulteta)

k9_diplome_tujci %>% 
  kbl() %>% kable_classic(full_width = T, html_font = "Cambria")

k9_clean %>% 
  select(sifra_kazalnika, kazalnik, fakulteta, sifra_sp, program, nacin_studija, procent, leto) %>%
  filter(nacin_studija != "Izredni", fakulteta == "FF") %>% 
  filter(sifra_kazalnika == "P09-01" & (sifra_sp == prjName)) %>% 
  ggplot(aes(leto, procent, fill = sifra_sp)) +
  geom_col(position = "dodge", color = "black", show.legend = F) +
  # geom_smooth(method = "loess") +
  scale_x_continuous(breaks = c(2015, 2016, 2017, 2018, 2019, 2020)) +
  theme(legend.position = "bottom") +
  labs(title = "Kazalnik 9: Delež diplom tujih državljanov",
       subtitle = "",
       x = "",
       y = "Vrednost v %",
       fill = "Študijski program") #+
  # facet_wrap(~ sifra_sp)

```


```{r fig.width=10}
k9_vpis_tujcev <- k9_clean %>% 
  select(sifra_kazalnika, kazalnik, fakulteta, sifra_sp, program, nacin_studija, procent, leto) %>%
  filter(nacin_studija != "Izredni", fakulteta == "FF") %>% 
  filter(sifra_kazalnika == "P09-04" & (sifra_sp == prjName)) %>% 
  select(-fakulteta)

k9_vpis_tujcev %>% 
  kbl() %>% kable_classic(full_width = T, html_font = "Cambria")

k9_clean %>% 
  select(sifra_kazalnika, kazalnik, fakulteta, sifra_sp, program, nacin_studija, procent, leto) %>%
  filter(nacin_studija != "Izredni", fakulteta == "FF") %>% 
  filter(sifra_kazalnika == "P09-04" & (sifra_sp == prjName)) %>% 
  ggplot(aes(leto, procent, fill = sifra_sp)) +
  geom_col(position = "dodge", color = "black", show.legend = F) +
  # geom_smooth(method = "loess") +
  scale_x_continuous(breaks = c(2015, 2016, 2017, 2018, 2019, 2020)) +
  theme(legend.position = "bottom") +
  labs(title = "Kazalnik 9: Delež tujih državljanov vpisanih na študijske programe",
       subtitle = "",
       x = "",
       y = "Vrednost v %",
       fill = "Študijski program") #+
  # facet_wrap(~ sifra_sp)

```
